臺灣苗栗地方法院宣示判決筆錄　　　　　 95年度訴字第423號
公　訴　人　臺灣苗栗地方法院檢察署檢察官
被　　　告　甲○○
　　　　　　　　　　　號
上列被告被訴偽造有價證券等案件（起訴案號：93年度偵字第45
37號、94年度偵字第1791、2625、3371、4991號，移送併案審理
案號：臺灣臺中地方法院檢察署95年度偵字第9770、13611 號）
，於中華民國96年9 月14日下午4 時，在本院刑事第二法庭宣示
判決，出席職員如下：
　　　　　　　　審判長法　官　羅貞元
法官起立朗讀判決主文、犯罪事實要旨、處罰條文，及告以上訴
限制、期間並提出上訴狀之法院，且諭知記載其內容：
一、主  文：
    甲○○幫助連續犯詐欺取財罪，處有期徒刑肆月，如易科罰
    金，以銀元佰元即新臺幣玖佰元折算壹日，減為有期徒刑
    貳月，如易科罰金，以銀元佰元即新臺幣玖佰元折算壹日
    。
二、犯罪事實要旨：
    甲○○因洪偉翔（經臺灣臺中地方法院檢察署檢察官提起公
    訴）代為解決債務問題，在可預見完全未參與公司營運，同
    意出名擔任公司登記負責人並以自己名義開設銀行帳戶支票
    供他人使用，該借用人頭及支票之人，極有可能以虛設之「
    空頭公司」及「空頭支票」供自己或他人詐騙財物，藉此逃
    避偵查機關查緝，且此種犯罪通常將反覆實施之情形下，仍
    不違背其本意，基於幫助連續詐欺取財之犯意，將相關身分
    證件交予洪偉翔，供洪偉翔、黃正義（經臺灣臺中地方法院
    檢察署檢察官為不起訴處分）、蘇存孝（經臺灣桃園地方法
    院檢察署檢察官提起公訴）等詐欺集團使用，洪偉翔旋於民
    國93年4 月27日向經濟部申請辦理順浤企業有限公司（下稱
    順浤公司）負責人變更登記為甲○○，在臺中市○區○○路
    133 之3 號1 樓，虛設順浤公司，並在臺中市○○區○○路
    303 之1 號虛設營業點，再由沈芷妍、邱雪玉（均經臺灣臺
    中地方法院檢察署檢察官提起公訴）帶同下，親自以順浤公
    司名義分別申請開立華南商業銀行五權分行帳號000000000
    號、中國農民銀行南屯分行帳號166260號、誠泰商業銀行臺
    中分行帳號000000000 號、臺灣中小企業銀行興中分行帳號
    41409 號、彰化商業銀行新店分行帳號000000000 號、臺灣
    銀行復興分行帳號000000000000號、臺中市第二信用合作社
    東南分社帳號50060 號，戶名為順浤公司負責人甲○○之支
    票存款帳戶。蘇存孝等詐欺集團成員乃自93年9 月間起至同
    年12月間止，連續於如附表一所示之時間，以順浤公司名義
    向如附表一所示之人佯訂貨物，並以上開虛設之順浤公司為
    發票人之芭樂票佯以支付貨款，施用詐術致如附表一所示之
    人陷於錯誤，如數交付如附表一所示之貨物。洪偉翔另將上
    開甲○○申請之支票以每張4 千元之代價出賣予丙○○，嗣
    丙○○即用以連續為如附表二所示之詐欺行為。
三、處罰條文：
    刑法第30條第1項、第339 條第1 項。
四、協商判決除有刑事訴訟法第455 條之4 第1 項第1 款於本訊
    問程序終結前，被告撤銷協商合意或檢察官撤回協商聲請者
    ；第2 款被告協商之意思非出於自由意志者；第4 款被告所
    犯之罪非第455 條之2 第1 項所定得以協商判決者；第6 款
    被告有其他較重之裁判上一罪之犯罪事實者；第7 款法院認
    應諭知免刑或免訴、不受理者情形之一，及違反同條第2 項
    「法院應於協商合意範圍內為判決；法院為協商判決所科之
    刑，以宣告緩刑或2 年以下有期徒刑、拘役或罰金為限」之
    規定者外，不得上訴。
五、如有前項得上訴之情形，若不服本件判決，得自收受判決筆
    錄送達之日起10日內，向本院提出上訴書狀，上訴於第二審
    法院。
中　　華　　民　　國　　96　　年　　9 　　月　　14　　日
                  臺灣苗栗地方法院刑事第一庭
                            書記官　陳 建 分
                      審判長法　官　羅 貞 元
以上正本係照原本製作。
                            書記官  陳 建 分
中　　華　　民　　國　　96　　年　　9 　　月　　14　　日
附表一：
┌─┬──────┬──────┬────────────────┬─────┐
│編│時間        │被害人      │詐欺手法                        │詐得財物價│
│號│            │            │                                │值        │
├─┼──────┼──────┼────────────────┼─────┤
│1 │93年9 月19日│宏諺電訊工程│由蘇存孝等所屬空頭公司詐欺集團成│2 萬1 千元│
│  │            │有限公司蔡吉│員「阿義」向負責人蔡吉宏，佯稱欲│          │
│  │            │宏          │在臺中市○○區○○路303 之1 號成│          │
│  │            │            │立順浤公司，需裝設電話總機系統1 │          │
│  │            │            │台及電話機6具 ，簽發票號IB058144│          │
│  │            │            │0 號、面額2 萬1 千元之支票1 紙，│          │
│  │            │            │詐購上開貨物                    │          │
├─┼──────┼──────┼────────────────┼─────┤
│2 │93年10月15日│聲大電器行林│由該詐欺集團之某成員，自稱為順浤│14萬7 千元│
│  │至93年10月20│場          │公司董事長「陳建祥」，向負責人林│          │
│  │日          │            │場訂貨，簽發票號IB0000000 號、面│          │
│  │            │            │額2 萬3 千元之支票及票號IB058144│          │
│  │            │            │2 號、面額12 萬4千元之支票各1 紙│          │
│  │            │            │，詐購冰箱1 台、中古冷氣2 台及分│          │
│  │            │            │離式冷氣8 台                    │          │
├─┼──────┼──────┼────────────────┼─────┤
│3 │93年10月20日│兆欣化學工業│由蘇存孝自稱順浤公司業務部經理「│1114萬3 千│
│  │至93年11月1 │股份有限公司│余國浤」，向楊梅辦事處專案經理黃│元（包含未│
│  │日          │黃義松      │義松，於93年10月20日至26日訂購尼│開具支票之│
│  │            │            │龍加工絲20007 公斤及尼龍原絲    │貨款）    │
│  │            │            │2119.3公斤，並簽發票號IB0000000 │          │
│  │            │            │號、面額80萬元之支票1 紙、票號IB│          │
│  │            │            │0000000 號、面額70萬770 元之支票│          │
│  │            │            │1 紙、票號IB0000000 號、面額70萬│          │
│  │            │            │元之支票1 紙、票號IB0000000 號、│          │
│  │            │            │面額34萬5917元之支票1 紙，復於同│          │
│  │            │            │年10月27日至同年11月1 日，詐購尼│          │
│  │            │            │龍原絲9 噸2152公斤，並約定於同年│          │
│  │            │            │11月2日 ，在上開順浤公司虛設之營│          │
│  │            │            │業點收取貨款                    │          │
├─┼──────┼──────┼────────────────┼─────┤
│4 │93年10月31日│東穎機電有限│由該詐欺集團之某成員，自稱為順浤│5 萬8445元│
│  │            │公司吳春發  │公司人員，以電話向吳春發訂貨，再│          │
│  │            │            │簽發票號IB000000 0號、面額5 萬  │          │
│  │            │            │8445元之支票1 紙，詐購變頻器    │          │
├─┼──────┼──────┼────────────────┼─────┤
│5 │93年10月21日│允大螺絲工業│由該詐欺集團之某成員，自稱為順浤│18萬8685元│
│  │至93年10月28│股份有限公司│公司「陳先生」，以電話向副總經理│（包含未開│
│  │日          │宋欽文      │宋欽文詐購螺絲，再簽發票號IB0581│具支票之貨│
│  │            │            │406 號、面額9 萬4900元之支票1 紙│款9 萬3785│
│  │            │            │                                │元）      │
├─┼──────┼──────┼────────────────┼─────┤
│6 │93年10月29日│南投縣鹿谷鄉│由該詐欺集團之某成員，自稱為順浤│22萬3200元│
│  │            │興產鹿6 之1 │公司董事長「陳建祥」，以電話向老│          │
│  │            │號茶葉行林江│闆丁○○詐購茶葉526 公斤，並簽發│          │
│  │            │淮          │票號IB0000000 號、面額8 萬4 千元│          │
│  │            │            │之支票及票號IB0000000 號、面額13│          │
│  │            │            │萬9200元之支票各1 紙            │          │
├─┼──────┼──────┼────────────────┼─────┤
│7 │93年12月20日│振鴻五金行張│由該詐欺集團之某成員，自稱為順浤│8 萬8400元│
│  │            │永協        │公司之員工，向會計人員訂貨，並簽│          │
│  │            │            │發票號IB0000000 號、面額8 萬8400│          │
│  │            │            │元之支票1 紙，詐購實木地板26坪  │          │
└─┴──────┴──────┴────────────────┴─────┘
附表二：
┌─┬──────┬──────┬────────────────┬─────┐
│編│時間        │ 被害人     │詐欺手法                        │詐得財物價│
│號│            │            │                                │值        │
├─┼──────┼──────┼────────────────┼─────┤
│1 │93年11月15日│戊○○      │丙○○自始即無給付租金之意思，冒│租金共計12│
│  │            │            │用「庚○○」之名義，並出示變造之│萬元      │
│  │            │            │「庚○○」之國民身分證予戊○○而│          │
│  │            │            │行使之，再以每月1 萬元，向戊○○│          │
│  │            │            │租用嘉義縣水上鄉大堀村5 江竹仔腳│          │
│  │            │            │4 之29號房屋作為「源利商行」堆放│          │
│  │            │            │詐騙商品之倉庫，並偽簽「庚○○」│          │
│  │            │            │之署名共4 枚訂定書面契約（契約1 │          │
│  │            │            │式2 份，每份有2 枚）而行使之，且│          │
│  │            │            │當場交付金額12萬元、發票人為余玉│          │
│  │            │            │蓮（帳號：48048 號、發票日：93年│          │
│  │            │            │12月30日、付款人臺灣銀行復興分行│          │
│  │            │            │）支票1 紙，以代清償前開租金，復│          │
│  │            │            │於前開支票背面偽造「庚○○」之署│          │
│  │            │            │名1 枚，均交予戊○○而行使之，嗣│          │
│  │            │            │前開支票屆期提示均不獲兌現      │          │
├─┼──────┼──────┼────────────────┼─────┤
│2 │93年11月15日│金發寢具百貨│丙○○在嘉義縣太保市前潭里15鄰12│7 萬5 千元│
│  │            │行乙○○    │1 號其虛設之「源利商行」內，冒用│          │
│  │            │            │「己○○」之名義，向金發寢具百貨│          │
│  │            │            │行負責人乙○○訂購共計7 萬9 千元│          │
│  │            │            │之寢具，僅給付4 千元現金，餘款7 │          │
│  │            │            │萬5 千元則交付發票人為甲○○（帳│          │
│  │            │            │號：48048 號、發票日：93年12月25│          │
│  │            │            │日、付款人臺灣銀行復興分行）之同│          │
│  │            │            │額支票1 紙，以代清償前開貨款，惟│          │
│  │            │            │該支票屆期提示不獲兌現          │          │
└─┴──────┴──────┴────────────────┴─────┘
